【裁判字號】    99,審訴,1083
【裁判日期】    990428
【裁判案由】    毒品危害防制條例
【裁判全文】
臺灣高雄地方法院刑事判決            99年度審訴字第1083號
公  訴  人  臺灣高雄地方法院檢察署檢察官
被      告  甲○○
上列被告因毒品危害防制條例案件，經檢察官提起公訴（99年度
毒偵字第388號），被告就被訴事實為有罪陳述，經本院告知簡
式審判程序意旨，並聽取公訴人及被告之意見後，裁定由受命
法官獨任進行簡式審判程序審理，判決如下：
    主  文
甲○○施用第一級毒品，累犯，處有期徒刑玖月。扣案之第一級
毒品海洛因壹包（含包裝袋，檢驗前淨重零點零柒柒公克，檢驗
後淨重零點零陸柒公克）沒收銷燬。
    事  實
一、甲○○前於民國92年間因施用毒品案件，經本院以92年度毒
    聲字第5365號裁定送觀察勒戒後，因認有繼續施用毒品傾向
    ，再以92年度毒聲字第7528號裁定令入戒治處所施以強制戒
    治，於93年6 月3 日因停止其處分出監，經臺灣高雄地方法
    院檢察署檢察官以93年度戒毒偵字第771 號為不起訴處分確
    定。復於上開強制戒治執行完畢釋放後5 年內，於93年間再
    因施用毒品案件，經本院以93年度訴字第2708號判處有期徒
    刑10月確定。又於95年間因贓物案件，經本院以95年度簡字
    第7232號判處拘役40日，減為拘役20日確定，復因施用毒品
    、竊盜等案件，分別經臺灣高等法院高雄分院及本院以96年
    度上訴字第628 號、96年度訴字第2752號、96年度訴字第36
    37號、97年度簡上字第57號各判處有期徒刑7 月、7 月、6
    月、6 月、1 年、3 月確定，經減刑後合併定應執行刑為有
    期徒刑2 年4 月確定，並與上開拘役20日接續執行，於98年
    2 月17日因縮短刑期假釋出監，並交付保護管束，於98年9
    月21日保護管束期滿未經撤銷假釋視為執行完畢。詎其不知
    悔改，明知海洛因業經毒品危害防制條例第2 條第2 項第1
    款明定為第一級毒品，不得非法持有及施用，仍基於施用第
    一級毒品海洛因之犯意，於99年1 月9 日12時許，在其位於
    高雄市前鎮區鎮川七巷3 號住處，以海洛因摻水置於針筒內
    注射方式施用第一級毒品海洛因1 次。嗣於同年1 月10日18
    時許，甲○○騎乘車牌號碼P3T-901 重型機車行經高雄縣大
    寮鄉○○○路41之3 號前，因形跡可疑為警盤查，甲○○於
    具有偵查犯罪權限之公務員尚不知其犯罪前，即主動將其持
    有之第一級毒品海洛因1 包（檢驗前淨重0.077 公克，檢驗
    後淨重0.067 公克）交予員警，並主動告知員警其上開施用
    毒品之犯行，且願接受裁判及同意採尿液送驗，其送驗結果
    確呈嗎啡陽性反應，而查悉上情。
二、案經高雄市政府警察局三民第二分局移送臺灣高雄地方法院
    檢察署檢察官偵查起訴。
    理  由
一、本件被告甲○○所犯為死刑、無期徒刑、最輕本刑為3年以
    上有期徒刑以外之罪，其於準備程序中就被訴事實為有罪之
    陳述，經本院告知簡式審判程序之旨，並聽取當事人意見後
    ，合議庭認宜進行簡式審判程序，爰依刑事訴訟法第273條
    之1第1項規定，裁定本件由受命法官獨任進行簡式審判程序
    ，合先敘明。
二、前揭事實，業據被告甲○○坦承不諱；其為警查獲時所採尿
    液經送檢驗結果，亦呈嗎啡、可待因之陽性反應，此有毒品
    案件嫌疑人尿液採證代碼對照表及高雄市立凱旋醫院濫用藥
    物尿液檢驗報告各1 份在卷可稽。另扣案之第一級毒品海洛
    因1 包，經送鑑驗結果，確含海洛因成分（驗前淨重0.077
    公克，驗後淨重0.067 公克），此有高雄市立凱旋醫院濫用
    藥物成品檢驗鑑定書1 紙附卷可稽。綜上所述，被告上開任
    意性之自白既有前揭證據可佐，核與事實相符，自得採為論
    罪科刑之依據，是本案事證已臻明確，被告犯行洵堪認定，
    應予依法論科。
三、核被告甲○○所犯，係犯毒品危害防制條例第10條第1 項之
    施用第一級毒品罪。被告因施用而持有海洛因之低度行為，
    應為施用之高度行為所吸收，不另論罪。又被告有事實欄所
    載經判處有期徒刑確定及執行完畢等情，有臺灣高等法院被
    告前案紀錄表1 份在卷可查，其於上開有期徒刑執行完畢後
    5 年內，故意再犯本件有期徒刑以上之罪，為累犯，應依刑
    法第47條第1 項之規定加重其刑。又被告係於具有偵查犯罪
    權限之公務員尚不知其犯罪前，即主動將其持有之第一級毒
    品海洛因1 包交予員警，並主動告知員警其施用毒品之犯行
    且願接受裁判等情，有99年1 月10日之警詢筆錄、高雄市政
    府警察局三民第二分局解送人犯報告書及查獲員警報告書各
    1 份在卷可稽，其乃係對於未經發覺之罪自首並願接受裁判
    ，爰依刑法第62條前段之規定減輕其刑。被告同時有法定加
    重及減輕之事由，爰依法先加重後減輕之。審酌被告歷經觀
    察勒戒及強制戒治，然仍未戒除毒癮，顯見其意志不堅，惟
    念其施用毒品之行為，究屬戕害自己身心，尚未危害他人，
    且其自96年施用毒品後，即未再施用毒品，嗣因斯時祖母過
    世、父親自殺、太太工作時遭機器絞斷手指，被告身心俱疲
    ，情緒低落，始再度施用毒品，及其自首坦承犯行、深表悔
    意、態度良好等一切具體情狀，爰酌情量處如主文所示之刑
    ，以示懲儆。
四、扣案之白色粉末1包，經鑑驗後含第一級毒品海洛因成分無
    訛，業如前述，應依毒品危害防制條例第18條第1項前段之
    規定，不問屬於被告與否，予以沒收銷燬之，其包裝袋因殘
    留微量海洛因毒品而難以析離，爰視同毒品整體，併依前開
    規定沒收銷燬之。至鑑驗耗用之海洛因既已滅失，自無庸再
    予宣告沒收銷燬。
據上論結，應依刑事訴訟法第273條之1第1項、第299條第1項前
段，毒品危害防制條例第10條第1 項、第18條第1 項前段，刑法
第11條、第47條第1 項、第62條前段，判決如主文。
本案經檢察官陳妍萩到庭執行職務。
中    華    民    國    99    年    4     月    28    日
                  刑事第十庭    法  官  孫啟強
以上正本證明與原本無異。
如不服本判決，應於判決送達後10日內，向本院提出上訴狀。
中    華    民    國    99    年    4     月    28    日
                                書記官  林介欽
附錄本判決論罪科刑之法條：
毒品危害防制條例第10條第1項：
施用第一級毒品者，處6月以上5年以下有期徒刑。

司法院資訊處製作；財團法人民間司法改革基金會備份。
